【裁判字號】    93,訴,1374
【裁判日期】    950818
【裁判案由】    塗銷抵押權登記
【裁判全文】
臺灣板橋地方法院民事判決              93年度訴字第1374號
原      告  乙○○
訴訟代理人  張泰昌律師
複代理人    高佩辰律師
            陳淑玲律師
複代理人    甲○○
            丙○○
被      告  戊○○○
                        台中市.
訴訟代理人  陳益軒律師
複代理人    黃逸仁律師
上列當事人間請求塗銷抵押權登記事件，經本院於民國95年7 月
21日言詞辯論終結，判決如下：
    主  文
被告應將原告所有坐落台北縣新莊市○○段10地號、地目建、面
積157.79平方公尺土地，於民國八十三年五月二日設定登記、收
件字號為83年莊登字第018359號、權利範圍為二分之一、權利價
值本金之最高限額新臺幣壹佰萬元之第二順位抵押權設定登記予
以塗銷。
訴訟費用由被告負擔。
    事實及理由
一、原告主張：
（一）緣訴外人徐萬吉所有坐落臺北縣新莊市○○段10地號土地
      應有部分，嗣徐萬吉死亡後，由其繼承人即訴外人徐詹花
      將系爭土地出賣予原告。而訴外人徐萬吉前以系爭土地及
      其上建物設定本金最高限額抵押權新臺幣（下同）2,000,
      000 元予被告及訴外人丁○○，又被告向鈞院民事執行處
      聲請強制執行，經鈞院於民國84年6月15日、86年4月18日
      依執行所得金額作成分配表通知被告及訴外人徐萬吉，並
      塗銷對系爭土地及建物抵押權設定登記。是被告對訴外人
      徐萬吉所有系爭土地本金最高限額抵押權所擔保之抵押債
      權，已因清償或拍定而消滅，況訴外人徐萬吉亦已死亡，
      自無再發生擔保債權之可能，且又無其他債權債務關係，
      原告自得訴請被告塗銷系爭最高限額抵押權。
（二）為此，聲明：被告應將原告所有系爭土地，於83年5 月2
      日設定登記、收件字號為83年莊登字第018359號、權利範
      圍為二分之一、權利價值本金之最高限額100 萬元之第二
      順位抵押權設定登記予以塗銷。
二、被告抗辯如后：
（一）系爭本票確係債務人徐萬吉所親自簽發：
  １、83年間，訴外人徐萬吉因有資金上之需要，遂與被告約定
      ：由伊將其所有系爭建物及土地二分之一之之應有部分，
      設定最高限額抵押權予被告及訴外人丁○○2 人，每人均
      為100 萬元，之後便陸續成立消費借貸關係，鈞院83年度
      執字第8431號及85年度執字第3535號執行案件所示之債權
      均屬之。
  ２、93年11月3 日被告所提答辯狀「證一」所示之本票，則係
      徐萬吉於83年6 月20日所簽發，當時徐萬吉因需錢孔急，
      數次央請被告貸予100 萬元，被告遂先後分別簽發如下之
      支票三紙於伊，並交付伊部分之現金：
      (1) 發票人：佳聯洋服實業有限公司（負責人：戊○○○
          ），付款人：台中商業銀行北台中分行（按，改制前
          為台中區中小企業銀行健行分行），帳號：00000000
          0000，票號：18542 ，發票日：83年5 月5 日，面額
          ：281,900 元。
      (2) 發票人：佳聯洋服實業有限公司（負責人：戊○○○
          ），付款人：台中商業銀行北台中分行（按，改制前
          為台中區中小企業銀行健行分行），帳號：00000000
          0000，票號：18565 ，發票日：83年6 月10日，面額
          ：288,000 元。
      (3) 發票人：佳聯洋服實業有限公司（負責人：戊○○○
          ），付款人：台中商業銀行北台中分行（按，改制前
          為台中區中小企業銀行健行分行），帳號：00000000
          0000，票號：18569 ，發票日：83年6 月15日，面額
          ：130,000 元。
      此外，被告另交付債務人徐萬吉現金30萬元，其借貸之金
      額總數約100 萬元，徐萬吉遂併同先前之三筆支票款簽發
      系爭本票予被告收執。關於上開支票其中二紙係由徐萬吉
      親自提示提領現款乙節，業經付款銀行具函說明（參鈞院
      卷第252 頁）。
  ３、原告主張徐萬吉先前曾開立於被告之本票均係蓋用手印而
      未使用印章且印章亦與辦理抵押權登記之印章亦不符等云
      云用以推論系爭本票並非徐萬吉所簽發等情，亦不足採，
      蓋：徐萬吉在簽發系爭本票之前所曾簽發予被告戊○○○
      之其他本票，固僅有被告之簽名及指印，惟此又何足以推
      論出「因而此後凡有蓋  用印章之本票，均非該人所簽發
      」之結論？此外，同樣是借款債務，被告丁○○於執行程
      序中所提出之本票（參鈞院調閱之執行卷內部分），發票
      人亦為徐萬吉，其上便有  使用印章，則何以當時徐萬吉
      本人未曾主張『本人均係以簽名及捺  指印之方式簽發本
      票，該本票無蓋用指印」等云云而主張本票係偽造？足認
      徐萬吉在簽發本票時，並無一貫地不使用印章之習慣。又
      依我國社會之習慣，一般人用以做為印鑑證明之印鑑章，
      通常其篆刻均較為正式，較少使用一般木頭章，且一般人
      使用一枚以上之印章更屬多數，從而徐萬吉在簽發系爭本
      票時未使用印鑑章又有何異常之處可言？原告之主張顯屬
      無據。
  ４、系爭本票係於83年6 月20日做成，當時除該筆借款外，被
      告對徐萬吉尚有兩筆分別為六萬元及五十萬元之借款未受
      清償（按即強制執行部分），而被告對徐萬吉之不動產所
      享有之最高限額抵押權僅100 萬，超過100 萬元之部分根
      本不被抵押權效力所及，則被告偽造系爭本票又有何實益
      ？被告有何理由甘冒偽造有價證券此等重大犯罪之風險虛
      造出一個可能無法獲得付款之本票，其目的何在？如謂被
      告為圖謀不法利益而偽造系爭本票之簽名，根本不符常理
      。
  ５、此外，系爭最高限額抵押權係「不定期」，從而系爭本票
      之付款日與發票日相隔6年，亦無任何不當之處。
  ６、系爭用以做為借款交付之支票，雖係以「佳聯洋服」為發
      票人，惟被告既係該公司之負責人，依我國社會通常交易
      習慣，此亦屬常見之事；或者，縱稱係由被告與徐萬吉達
      成消費借貸合意，再由被告「指示」「佳聯洋服」代為支
      付款項，亦屬合理之情，原告執此為辯，並無理由。
  ７、實則，系爭本票僅係關於該筆借款之擔保票，其目的僅在
      「擔保」借款，或者做為在民間以之為借貸之「憑證」，
      苟該消費借貸關係  業經證明，則系爭抵押權自無應予塗
      銷之餘地。
（二）而關於被告與徐萬吉間有無消費借貸合意乙節，此可由系
      爭抵押權之設定以資證明，蓋：如前所述，徐萬吉既已將
      其名下之不動產設定最高限額抵押權予被告，此足認雙方
      之間已有一消費借貸之合意存在，此亦屬當然之理。復以
      被告業證明兩造間關於借款之交付，則系爭抵押權自無應
      予塗銷之理。
（三）另原告主張被告戊○○○既已陳報無債權存在，即足證明
      徐萬吉與被告間已無債權債務關係存在等語，亦容有誤：
  １、被告戊○○○雖曾於執行程序中陳報對徐萬吉已無債權，
      惟當時係因系爭借款之清償日根本未屆至，原告自無陳報
      債權之必要。
  ２、又系爭最高限額抵押權係以四筆建物及一筆土地做為共同
      擔保，而當時拍賣之程序係逐筆逐筆拍賣（即，每一建物
      搭配十分之一持份之土地拍賣），此情況與在執行程序中
      將整筆不動產拍賣之情形完全不同，蓋：在前者（即共同
      擔保之情形），每拍賣一筆不動產，抵押權人所享有之擔
      保即少一筆，直至最末筆抵押物拍賣後，抵押權始行消滅
      ，在最末筆供擔保之不動產未被拍賣前，擔保品仍然存在
      ，抵押權人此時之擔保品仍未滅失，抵押權亦未遭塗銷，
      則受擔保之債權既未屆期，債權人亦無陳報之必要（因抵
      押權仍存在）；然而，在後者因整個擔保品均遭拍賣，抵
      押權人所受之擔保利益即將因該拍定而不存在（抵押權將
      被塗銷），此時抵押權人方有「債權縱未屆期仍須陳報債
      權」之問題，不論債權屆期與否，均需陳報債權列入分配
      ，蓋：如不陳報，其受擔保之利益將完全滅失，此亦即強
      制執行法第34條之立法目的所在。準此，系爭借款債權在
      未獲清償前，即仍受最高限額抵押權之效力所及。
  ３、退萬步言，縱使抵押權人未陳報債權因而未受分配，且擔
      保品已全部遭拍賣之情形下，其法律效果亦僅為喪失該擔
      保物權而已，原受擔保之債權並不因之而併同消滅。從而
      ，原告關於此點主張之立論，實顯薄弱。
（四）末之，系爭本票雖經鈞院囑託法務部調查局鑑定並認為其
      書寫字跡筆畫僵硬帶澀，書寫不自然，然此並非即謂系爭
      本票係經偽造而來，蓋：被告既已證明金錢交付之事實，
      何須再提出乙紙「可能經偽造」（按，此非謂被告自承該
      本票係經偽造）之本票？而關於字跡之流利程度部分，就
      平常非大量書寫文字之人而言，其所書寫之文字本即不可
      能如大量書寫文字之人般流利，從而筆畫出現滯澀之情形
      ，亦多有之。再者，書寫時行為人之精神狀態（如健康情
      形；有無酗酒等）乃至於書寫時之外在環境（如：桌面平
      坦與否、是否在桌面上書寫等）亦足以影響其筆畫之順暢
      度，鑑定機關所為之鑑定意見，殊不足以認定該紙本票係
      經偽造。
（五）綜上，原告之訴，於法無據，聲明駁回原告之訴。
三、兩造不爭執之事實：
    被告辯稱訴外人徐萬吉於83年4 月29日以其所有系爭土地應
    有部分1/2 、同段1121、1122、1123、1125建號之建物共同
    設定抵押權予被告與訴外人丁○○（台北縣新莊地政事務所
    收件字第為83莊登字第18359 號），被告現仍係臺北縣新莊
    市○○段10地號土地，權利價值本金最高限額2,000,000 元
    ，權利範圍1/10之抵押權人，業據原告提出臺北縣新莊地政
    事務所網路申領異動索引4 紙、台北縣土地登記謄本1 件為
    證（本院卷一第9 至12、15至17頁），復經本院函查屬實，
    有新莊地政事務所93年11月3 日北縣莊地登字第0930016888
    號函、94年7 月12日北縣莊地登字第0940009809號函暨檢附
    人工登記簿謄本2 份、異動索引3 份及異動清冊1 份、系爭
    抵押權設定登記文件影本附卷可參（本院卷一第54至83、19
    1 至199 頁），原告對此並無爭執，堪信為真正。
四、兩造之爭點與本院之判斷：
    原告主張被告對債務人徐萬吉所有系爭土地本金最高限額抵
    押權所擔保之抵押債權，已因清償或拍定而消滅，況債務人
    徐萬吉亦已死亡，自無再發生擔保債權之可能之事實，業據
    提出分配表影本2 紙為證（本院卷第13、14頁），但為被告
    所否認，辯稱：債務人徐萬吉尚欠被告借款債務未清償等語
    ，徵諸兩造之攻擊防禦方法，可知本件應審究之爭點厥為系
    爭抵押權所擔保之債權是否存在？經查：
（一）債務人徐萬吉於83年4 月29日以其所有系爭土地應有部分
      1/2 、同段1121、1122、1123、1125建號之建物共同設定
      抵押權予被告與訴外人丁○○（台北縣新莊地政事務所收
      件字號為83莊登字第18359 號），嗣新莊地政事務所於84
      年5 月2 日以收件字號84莊登字第21704 號案辦理權利內
      容變更登記，將抵押權人丁○○、被告之抵押權權利範圍
      變更為系爭土地應有部分3/10，並以同段1123、1125建號
      之建物為共同抵押物。臺北縣新莊地政事務所另於86年1
      月28日以收件字號86莊登字第6741號號案辦理權利內容變
      更登記，將抵押權人丁○○、被告之抵押權權利範圍變更
      為系爭土地應有部分2/10，並以同段1125建號之建物為共
      同抵押物；另於86年1 月9 日以收件字號87莊資字第1394
      70號案辦理抵押權部分塗銷登記，系爭抵押權之權利範圍
      變更為系爭土地應有部分1/10等情，業經本院函查屬實，
      有臺北縣新莊地政事務所93年11月3 日北縣莊地登字第09
      30016888號函、94年7 月12日北縣莊地登字第0940009809
      號函暨檢附人工登記簿謄本2 份、異動索引3 份及異動清
      冊1 份、系爭抵押權設定登記文件影本附卷可參（本院卷
      一第54至83、191 至199 頁）。是系爭土地應有部分1/10
      部分，仍係於83年5 月2 日設定登記權利價值為本金最高
      限額2,000,000 元之第2 順位抵押權。
（二）按當事人主張有利於己之事實者，就其事實有舉證之責任
      ，民事訴訟法第277 條本文著有規定。故民事訴訟如係由
      原告主張權利者，應先由原告負舉證之責，若原告先不能
      舉證，以證實自己主張之事實為真實，則被告就其抗辯事
      實即令不能舉證，或其所舉證據尚有疵累，亦應駁回原告
      之請求（最高法院17年上字第917 號判例意旨參照）。次
      按消費借貸為要物契約，因金錢或其他代替物之交付而生
      效力，交付之事實如有爭執，應由主張已為交付之與人負
      舉證責任。
（三）被告辯稱抵押債務人徐萬吉向其借款等語，固據提出以徐
      萬吉名義簽發發票日83年6 月20日、到期日為89年6 月20
      日、面額100 萬元之本票（以下簡稱「系爭本票」）1 紙
      為證（本院卷一第97頁），然據原告否認該本票之真正，
      茲查：
  １、本票為無因證券，不能僅以本票之簽發及交付，證明有借
      貸之事實。本件被告辯稱系爭本票1 紙係債務人徐萬吉向
      伊借款而簽發交付，以為清償方法，惟消費借貸因金錢或
      其他代替物之交付，而生效力，業如上述，原告既主張債
      務人徐萬吉未收受借款。則就借款已交付之事實，即應由
      被告負舉證責任。被告辯稱債務人徐萬吉於系爭抵押權設
      定後，除向被告借貸50萬元及6 萬元外，另向被告借貸
      100 萬元。被告先後分別簽發如附表所示支票3 紙予債務
      人徐萬吉，並另交付債務人徐萬吉現金30萬元之事實，業
      據提出支票影本3 紙為證（本院卷一第177 至179 頁），
      但經原告所否認，而上開現金30萬元部分，既經原告否認
      ，被告復未舉證以實其說，自難認被告基於其與徐萬吉間
      成立之消費借貸契約而交付借款30萬元予債務人徐萬吉。
      附表編號 (1)(3) 所示支票經以「徐萬吉」之名義背書而
      提示兌領，而本院將被告於本院83年度執字第8431號拍賣
      抵押物強制執行程序中參與分配所提出之債務人徐萬吉分
      別於83年6 月6 日、同年月15日簽發面額50萬元、6 萬元
      之本票2紙 （分別經法務部調查局編為甲１、甲２類）；
      抵押債權人丁○○以債務人徐萬吉於83年5 月5 日簽發面
      額100 萬元之本票1 紙為債權原本參與分配時所提出之本
      票（經法務部調查局編為甲３類）；附表編號 (1)(2)(3)
      所示之支票（經法務部調查局分別編為：甲６、甲４、甲
      ５類）囑託法務部調查局鑑定筆跡，法務部調查局以照相
      放大、特徵比對、歸納比對之方法鑑定，鑑定之結果為「
      一、甲１、甲２、甲３類資料正面上字跡以及甲５、甲６
      類資料背面上字跡筆劃特徵均相同。二、甲４、甲５、甲
      ６類資料正面上字跡筆劃特徵均相同。... 」，有法務部
      調查局95年2 月16日調科貳字第09500067550 號鑑定通知
      書1 件附卷足參（本院卷二第12至17頁），足見附表編號
       (1)(3) 所示之支票係經抵押債務人徐萬吉提示兌領。附
      表編號 (2)所示支票為烏日鄉農會溪埧分會所提示，提示
      人帳號28 14-6 號，而該帳戶係訴外人黃克毅所開設等情
      ，有臺中商業銀行北台中分行94年12月28日中北中字第09
      403200號函1 件、烏日鄉農會95年3 月27日烏農信字第09
      50000592號函暨檢附客戶基本資料查詢、客戶往來交易明
      細表1 件附卷可稽（本院卷一第252 頁；本院卷二第55至
      80頁），準此以觀，附表編號 (2)所示之支票並非由債務
      人徐萬吉提示兌領。本院另將系爭本票與上開本票、支票
      再次囑託法務部調查局鑑定筆跡，鑑定結果認系爭本票原
      本經放大檢視，其上字跡運筆僵硬滯澀，筆劃線條書寫不
      自然，恐有做作之虞，難以歸納確認其筆跡特徵，致無法
      與上開本票、支票6 紙上之字跡比對鑑定異同，有法務部
      調查局95年4 月26日調科貳字第09500188910 號函1 紙、
      95年6 月19日調科貳字第09500278710 號函暨檢附鑑定分
      析表1 件在卷可憑（本院卷二第84、100 、101 號），被
      告復未舉證證明系爭本票係債務人徐萬吉簽發，難認系爭
      本票為真正，債務人徐萬吉自無須負本票發票人之責任。
      又附表編號 (1)(3) 所示之支票係經抵押債務人徐萬吉提
      示兌領，業如前述，是上開面額共計411,900 元之支票2
      紙既經債務人徐萬吉提示兌領，原告復未舉證證明上開款
      項非債務人徐萬吉基於消費借貸法律關係而受領之，而係
      基於其他法律關係受領該金錢，被告辯稱其基於與債務人
      徐萬吉間之消費借貸法律關係而交付借款411,900 元等語
      ，尚可採信，惟被告辯稱其先後本於與債務人徐萬吉間之
      消費借貸法律關係而交付借款156 萬元予債務人徐萬吉等
      語，要無足採。
  ２、訴外人中國信託商業銀行股份有限公司於83年11月4 日，
      以本院83年度拍字第2714號拍賣抵押物之裁定為執行名義
      ，聲請拍賣系爭土地中債務人徐萬吉、被告之應有部分共
      計2/5 、同段1121、1122建物建物（徐萬吉、被告應有部
      分各1/2）， 經本院83年度執字第8431號拍賣抵押物事件
      實施強制執行程序，本院於拍定後，嗣於84年4 月26日囑
      託地政事務所塗銷上開抵押權。因被告與訴外人丁○○為
      上開抵押物之第二順位抵押權人，被告復以債務人徐萬吉
      分別於83年6 月6 日、同年月15日簽發面額50萬元、6 萬
      元之本票2 紙為債權原本參與分配，另一抵押債權人丁○
      ○則以債務人徐萬吉於83年5 月5 日簽發面額100 萬元之
      本票1 紙為債權原本參與分配，被告受分配債權原本56萬
      元、利息99,971元、違約金164,640 元共計824, 611元。
      訴外人丁○○則受分配100 萬元，二人均嗣於84年8 月21
      日申領受償在案。抵押債權人丁○○另於85年4 月15日以
      本院85年4 月15日以本院95 年 度促字2517號支付命令為
      執行名義，聲請查封拍賣債務人徐萬吉所有系爭土地應有
      部分2/10；同段1123、1125建號建物應有部分1/2 。本院
      乃公告拍賣上開土地應有部分1/10、同段1123建物應有部
      分1/2 等不動產，嗣於86年1 月17日拍定，本院原定於86
      年4 月28日實行分配，經債權人丁○○於84年4 月25日以
      被告就上開抵押物已無抵押債權為由，具狀聲明異議，被
      告亦於同日具狀陳報其就系爭抵押權對債務人徐萬吉並無
      債權，請本院民事執行處另作分配表，並將其原受配之30
      6,826 元分配予債權人丁○○，本院民事執行處據此更正
      分配表，債權人丁○○受償684,552 元。債權人丁○○另
      於87年1 月5 日具狀聲請對於債務人所有系爭土地應有部
      分1/2 、同段1125建號等不動產繼續執行，本院乃公告拍
      賣上開抵押物，嗣經拍定後並定於88年1 月29日實行分配
      ，經債權人丁○○提出被告上開向本院民事執行處陳述其
      就系爭抵押權對債務人徐萬吉並無債權等語之陳報狀影本
      ，以被告已聲明拋棄上開抵押權為由，具狀聲明異議，被
      告經本院民事執行處通知後，於88年3 月1 日具狀陳報其
      對於上開不動產並無抵押權存在，請本院民事執行處另作
      分配表，並將其原受配之376,445 元分配予債權人丁○○
      ，本院民事執行處據此更正分配本院民事執行處據此更正
      分配表，債權人丁○○受償541,749 元等情，有分配表2
      紙附卷可稽（本院卷一第13、14頁），並經本院調閱85
      年度促字第2517號、83年度執字第8431號、85年度執字第
      3535號案卷核實無誤。準此以觀，被告因以拍賣抵押物所
      得價金受分配債權原本56萬元、利息99,971元、違約金16
      4,640 元共計824, 611元，並嗣於84年8 月21受領上開給
      付。再者，被告既未證明系爭本票之真正，債務人徐萬吉
      自無須負本票發票人之責任，被告既於本院85年度執字第
      3535號強制執行程序中之86年4 月25日具狀陳報其就系爭
      抵押權對債務人徐萬吉並無債權，請本院民事執行處另作
      分配表等意旨；並於88年3 月1 日具狀陳報其對於上開不
      動產並無抵押權存在，請本院民事執行處另作分配表之意
      旨，對於債務人乙○○欠負系爭本票之票款債務及原因關
      係之借款債務乙節，付之闕如，本於誠信原則，被告自應
      證明其係因系爭借款之清償日89年6 月20日尚未屆至，其
      無陳報債權之必要等語為真正。綜上所述，系爭抵押權所
      擔保之借款債權業已清償。
（四）按所有人對於妨害其所有權者，得請求除去之，民法第76
      7 條中段定有明文。又按最高限額抵押契約定有存續期間
      者，其期間雖未屆滿，然若其擔保之債權所由生之契約已
      合法終止或因其他事由而消滅，且無既存之債權，而將來
      亦確定不再發生債權，其原擔保之存續期間內所可發生之
      債權，已確定不存在，依抵押權之從屬性，應許抵押人請
      求抵押權人塗銷抵押權設定登記，最高法院83年台上字第
      1055號判例意旨亦足參照。本件為最高限額抵押權契約，
      且存續期間為不定期限，有土地登記謄本在卷可按（本院
      卷一第16頁），原告主張債務人徐萬吉對於系爭土地之應
      有部分，因徐萬吉所有死亡後，由其繼承人即訴外人徐詹
      花繼承，並於89年11月3 日完成移轉登記，嗣訴外人徐詹
      花將系爭土地之應有部分賣予原告，並分別於89年12月21
      日、90年1 月16日辦理移轉登記，業據提出臺北縣新莊地
      政事務所網路申領異動索引4 紙、台北縣土地登記謄本1
      件為證（本院卷一第9 至12、15至17頁），被告並無爭執
      ，原告既為系爭土地之所有權人，債務人徐萬吉復已死亡
      ，被告又不能證明對債務人徐萬吉有何債權存在，前已述
      及，則系爭抵押權原擔保之存續期間內所可發生之債權，
      已可確定不存在，故系爭抵押權已違反抵押權之從屬性甚
      明，且系爭抵押權形式上之登記，已對原告行使系爭土地
      所有權之圓滿狀態有所妨害，亦足認定無訛，則揆諸上揭
      法律規定及最高法院判例意旨，原告依民法第767 條規定
      之法律關係，請求被告塗銷系爭抵押權之設定登記，為有
      理由，應予准許，判決如主文第一項所示。
五、本件事證已臻明確，兩造其餘攻擊防禦方法及舉證，核於判
    決之基礎及結果無影響，無庸一一論列，附此敘明。
六、訴訟費用負擔之依據：民事訴訟法第78條
中    華    民    國    95    年    8     月    18    日
                  民事第二庭    法  官  徐福晉
以上正本係照原本作成
如對本判決上訴，須於判決送達後20日內向本院提出上訴狀
中    華    民    國    95    年    8     月    18    日
                            書記官  劉怡欣
附表：
(1) 發票人：佳聯洋服實業有限公司（負責人：戊○○○），付
    款人：台中商業銀行北台中分行（按，改制前為台中區中小
    企業銀行健行分行），帳號：000000000000，票號：18542
    ，發票日：83年5 月5 日，面額：281,900 元。
(2) 發票人：佳聯洋服實業有限公司（負責人：戊○○○），付
    款人：台中商業銀行北台中分行（按，改制前為台中區中小
    企業銀行健行分行），帳號：000000000000，票號：18565
    ，發票日：83年6 月10日，面額：288,000 元。
(3) 發票人：佳聯洋服實業有限公司（負責人：戊○○○），付
    款人：台中商業銀行北台中分行（按，改制前為台中區中小
    企業銀行健行分行），帳號：000000000000，票號：18569
    ，發票日：83年6 月15日，面額：130,000 元。


司法院資訊處製作；財團法人民間司法改革基金會備份。
